# @chenyiwei陈版，想请教一下关于同控合并初始计量的理解

提问人：ymnui19870102 时间：2020-04-03 08:05:33
@chenyiwei
陈老师，您好：
想请问一下，为什么同一控制下企业合并，长期股权投资入账成本与付出对价账面价值之间的差额记资本公积？是否是这样理解：从最终控制方角度来看，合并前后资产、负债的价值不应出现变化，所以用的账面价值核算，同样是从最终控制方角度看，这种交易属于权益性交易，所以差额走的资本公积？
另外想请教一下，为什么我国用的是账面价值，而不用公允价值进行核算？

回答人：chenyiwei
1 、可以这样理解。
2 、同一控制下的企业合并，是指参与合并的企业在合并前后均受同一方或相同的多方最终控制，且该控制不是暂时性的。从最终控制方的角度看，其在合并前后实际控制的经济资源并没有发生变化，因此有关交易事项不应视为购买。所以，同一控制下合并的会计处理实际上是站在最终控制方的视角，将最终控制方合并报表层面的处理“下推”到合并方的合并报表层面。